# 拟纳入上市公司存在剥离的股权和资产的，如何编制被收购单位报表

提问人：于呈 时间：2015-07-01 16:49:15
老师：您好，现有一问题求助如下，谢谢老师解答！ 一、基本情况 A上市公司收购B公司本部及下属子企业，收购基准日 2015 年 6 月30 日，本次收购为非重大资产重组，需要编制 2014 年 1 月 1 月 1 日、 2014 年 12 月 31 日、 2015 年 6 月 30 日三个时点报表。A与B同属同一控制方控制。 B公司下属 25 家子企业，其中本次拟收购纳入上市公司的子企业 15 家，另外 10 家全资子公司无偿划转到存续公司C（新设立）；拟纳入上市的 15 家子企业部分瑕疵房产也无偿划转到存续企业，然后向存续企业租赁使用。无偿划转资产和股权实际交割日计划在 2015 年 11 月 30 日前完成。 二、需要咨询的问题： （ 1 ）B集团编制收购报表时，对于无偿划转的 10 家股权，是否要追溯调减 2014 年 1 月 1 月 1 日、 2014 年 12 月 31 日报表，对于B公司单户表以前年度收到的无偿划出子企业投资收益等相关事项是否也有追溯调减。 （ 2 ）拟纳入上市的 15 家子企业部分瑕疵房产无偿划出至存续公司，划出房产净值、期间计提的折旧以及如租赁需支付的租金，是否要追溯 2014 年 1 月 1 月 1 日、 2014 年 12 月 31 日、 2015 年 6 月 30 日报表。

回答人：chenyiwei
此问题可能需从两方面考虑： 1 、B集团（被收购企业）自身的二年一期合并报表，应按照历史上真实存在的架构及其变动情况，按会计准则规定编制，包括拟剥离的资产仍应体现在该报表中。 2 、基于提高决策相关性目的编制的备考合并报表，其中假设B的重组在该备考报表的报告期期初已经完成，在该假设下可以将剥离出去的股权和房产等视同在比较期间最早期初已经剥离完毕，并模拟租金等，以反映在重组后的架构下的盈利能力。